臺灣新竹地方法院刑事判決
                                     109年度訴緝字第45號
公  訴  人  臺灣新竹地方檢察署檢察官
被      告  吳兆偉




上列被告因違反毒品危害防制條例案件，經檢察官提起公訴（10
9年度偵字第8070號、第8666號），本院依簡式審判程序判決如
下：
    主  文
吳兆偉幫助持有第二級毒品，累犯，處拘役參拾日，如易科罰金
，以新臺幣壹仟元折算壹日；又幫助持有第二級毒品，累犯，處
拘役參拾日，如易科罰金，以新臺幣壹仟元折算壹日。應執行拘
役肆拾日，如易科罰金，以新臺幣壹仟元折算壹日。
    事  實
一、吳兆偉明知甲基安非他命為毒品危害防制條例第2條第2項第
    2款所規範之第二級毒品，依法不得持有，然其得知友人魏
    能旺欲購買第二級毒品甲基安非他命後，竟基於幫助持有第
    二級毒品之犯意，於附表編號1至2所示之時間聯繫李兆宗，
    稱友人魏能旺欲購買毒品，再由李兆宗於附表編號1至2所示
    之交易時間及地點，與魏能旺進行交易，而以此方式幫助魏
    能旺持有如附表編號1至2所示之第二級毒品甲基安非他命。
二、案經新竹市警察局移送臺灣新竹地方檢察署檢察官偵查起訴
    。
    理  由
壹、程序部分：
    本件被告所犯非死刑、無期徒刑、最輕本刑為3年以上有期
    徒刑之罪，被告於本院準備程序進行中，就被訴事實為有罪
    之陳述，經本院合議庭認合於刑事訴訟法第273條之1第1項
    之規定，裁定進行簡式審判程序，合先敘明。
貳、實體部分：
  一、認定犯罪事實所根據的證據及理由
      上開事實，業據被告於本院準備程序及審理時坦承不諱（
      見本院卷第195至201頁、第209至215頁），核與證人魏能
      旺、李兆宗分別於警詢、偵訊及本院審理時之證述大致相
      符（見109年度他字第2354號卷第84至86頁、第107至110
      頁、109年度偵字第8070號卷第5至9頁、第75至78頁、本
      院109年度訴字第755號卷第78至82頁、第87至90頁），並
      有監視錄影畫面翻拍照片4張附卷可憑（見109年度他字第
      2354號卷第89頁）。是認被告之自白，應與事實相符，堪
      予採信。本件事證明確，被告犯行均堪認定，應依法論科
      。
  二、論罪科刑
（一）按行為後法律有變更者，適用行為時之法律。但行為後之
      法律有利於行為人者，適用最有利於行為人之法律，刑法
      第2條第1項定有明文。查被告行為後，毒品危害防制條例
      第11條之規定，業於109年1月15日修正公布，並於109年7
      月15日起施行，經比較新舊法之結果，以修正前毒品危害
      防制條例第11條第2項之規定較有利於被告。是核被告就
      附表編號1至2所為，均係犯修正前毒品危害防制條例第11
      條第2項、刑法第30條第1項前段之幫助持有第二級毒品罪
      。
（二）被告所犯上開2罪間，犯意各別，行為互殊，犯罪時間、
      地點亦均不同，應予分論併罰。
（三）加重減輕事由：
    1.累犯
      被告①於101年間，因竊盜案件，經本院以102年度審易字
      第71號判決判處有期徒刑2月（共17罪），應執行有期徒
      刑2年2月確定；②於102年間，因竊盜案件，經本院以102
      年度審易字第374號判決判處有期徒刑6月確定；③於103年
      間，因詐欺案件，經臺灣桃園地方法院以105年度簡字第1
      14號判決判處有期徒刑2月確定。上開①至③案件，經臺灣
      桃園地方法院以106年度聲字第2739號裁定，定應執行有
      期徒刑2年6月確定（下稱甲案）；④於102年間，因竊盜案
      件，經本院以102年度審易字第959號判決判處有期徒刑5
      月確定；⑤於102年間，因竊盜案件，經本院以103年度審
      易字第12號判決判處有期徒刑6月（共2罪），應執行有期
      徒刑10月確定；⑥於102年間，因竊盜案件，經本院以103
      年度審易字第118號判決判處有期徒刑5月（共3罪），應
      執行有期徒刑1年2月確定；⑦於103年間，因竊盜案件，經
      本院以103年度審易字第338號判決判處有期徒刑6月（共3
      罪），應執行有期徒刑1年4月確定；⑧於103年間，因竊盜
      案件，經本院以103年度審易字第606號判決判處有期徒刑
      7月確定。上開④至⑧案件，經本院以104年度聲更字第5號
      裁定，定應執行有期徒刑4年確定（下稱乙案）；⑨於102
      年間，因竊盜案件，經本院以103年度竹東簡字第30號判
      決判處有期徒刑3月確定；⑩於103年間，因竊盜案件，經
      本院以103年度審易字第234號判決判處有期徒刑6月（共4
      罪），應執行有期徒刑1年8月確定。上開⑨至⑩案件，經本
      院以104年度聲更字第5號裁定，定應執行有期徒刑1年9月
      確定（下稱丙案）。嗣被告入監執行甲案【刑期自103年1
      月9日起算，執畢日期為105年6月29日】、乙案【刑期自1
      05年6月30日起算，執畢日期為109年6月29日】、丙案【
      刑期自109年6月30日起算，執畢日期為111年3月29日】，
      於108年8月22日假釋出監等情，有臺灣高等法院被告前案
      紀錄表1份在卷可憑。被告上揭甲案件執行刑部分，應認
      業於105年6月29日已執行完畢，是被告於前案執行完畢後
      5年內故意再犯本案有期徒刑以上之罪，俱為累犯，經審
      酌其情節暨罪刑相當原則，均應依刑法第47條第1項之規
      定，加重其刑。
    2.幫助犯
      被告幫助他人持有第二級毒品犯行，為幫助犯，應依刑法
      第30條第2項規定，按正犯之刑減輕之。又被告有上開刑
      之加重及減輕情形，應先加後減之。
（四）爰審酌被告無視法律之禁止而幫助他人持有第二級毒品甲
      基安非他命，助長毒品流通，影響社會秩序，殊值譴責，
      惟念被告犯後坦承犯行，尚知悔悟，兼衡其犯罪之動機、
      目的、手段、品行、生活狀況、智識程度為高中畢業等一
      切情狀，分別量處如主文所示之刑，並定其應執行之刑及
      諭知易科罰金之折算標準，以資懲儆。
據上論斷，應依刑事訴訟法第273條之1第1項、第299條第1項前
段，判決如主文。
本案經檢察官蔡宜臻提起公訴，檢察官翁旭輝到庭執行職務。
中　　華　　民　　國　　110 　年　　9 　　月　　1 　　日
                  刑事第六庭  法  官  王子謙
以上正本證明與原本無異。　　　　　　　　　
如不服本判決應於收受本判決後20日內向本院提出上訴書狀，上
訴書狀應敘述具體理由。上訴書狀未敘述上訴理由者，應於上訴
期間屆滿後20日內補提理由書狀於本院（均須按他造當事人之人
數附繕本）「切勿逕送上級法院」。
中　　華　　民　　國　　110 　年　　9 　　月　　1 　　日
                              書記官  廖宜君
附錄本案論罪科刑法條全文：
修正前毒品危害防制條例第11條
持有第一級毒品者，處三年以下有期徒刑、拘役或新臺幣五萬元
以下罰金。
持有第二級毒品者，處二年以下有期徒刑、拘役或新臺幣三萬元
以下罰金。
持有第一級毒品純質淨重十公克以上者，處一年以上七年以下有
期徒刑，得併科新臺幣一百萬元以下罰金。
持有第二級毒品純質淨重二十公克以上者，處六月以上五年以下
有期徒刑，得併科新臺幣七十萬元以下罰金。
持有第三級毒品純質淨重二十公克以上者，處三年以下有期徒刑
，得併科新臺幣三十萬元以下罰金。
持有第四級毒品純質淨重二十公克以上者，處一年以下有期徒刑
，得併科新臺幣十萬元以下罰金。
持有專供製造或施用第一級、第二級毒品之器具者，處一年以下
有期徒刑、拘役或新臺幣一萬元以下罰金。

附表：
編號 聯繫時間 交易時間及地點 持有毒品數量 1 109年6月16日下午3 時17分許 於109年6月16日下午3 時30分許，在新竹縣○○鎮○○路○段000 號愛心聯盟 甲基安非他命1 包（0.4公克） 2 109年6月17日下午4 時59分許 於109年6月17日下午5 時30分許，在新竹縣○○鎮○○路○段000 號麥當勞 甲基安非他命1 包（0.4公克）